臺灣士林地方法院民事裁定
111年度補字第15號
原      告  台北美國學校

法定代理人  Grace  Shang Cheng 

訴訟代理人  趙梅君律師
            林正航律師
被      告  天壽社區發展協會

            天壽里守望相助巡守隊

兼上2   人
法定代理人  蕭至明  
上列當事人間拆屋還地等事件，原告起訴未據繳納裁判費，本院
裁定如下：
    主  文
原告應於本裁定送達後七日內，補繳裁判費新臺幣伍拾捌萬柒仟
貳佰伍拾陸元，逾期未補繳即駁回其訴。
    理  由。
一、按訴訟標的之價額，由法院核定。核定訴訟標的之價額，以
    起訴時之交易價額為準；無交易價額者，以原告就訴訟標的
    所有之利益為準。以一訴主張數項標的者，其價額合併計算
    之；但所主張之數項標的互相競合或應為選擇者，其訴訟標
    的價額，應依其中價額最高者定之。以一訴附帶請求其孳息
    、損害賠償、違約金或費用者，不併算其價額。民事訴訟法
    第77條之1 第1 、2 項、第77條之2 第1 項、第2 項分別定
    有明文。次按民事訴訟法第77條之2 第2 項所稱「以一訴附
    帶請求」者，以附帶請求與主請求標的間須有主從關係，且
    附帶請求係隨主訴訟標的之法律關係存在而發生者，始有該
    條項「不併算其價額」規定之適用（最高法院103 年度台抗
    字第666 號裁定意旨參照）。又按債權人代位債務人對於第
    三債務人起訴，代位權僅為債權人對於債務人與第三債務人
    間之權利義務關係，非構成訴訟標的之事項，計算其訴訟標
    的價額，應就債務人與第三債務人間之權利義務關係定之（
    最高法院101 年度台抗字第56號裁定參照）。
二、經查：
㈠、原告主張其向財政部國有財產署北區分署承租臺北市○○區○○
    段○○段00地號土地（下稱系爭土地），嗣系爭土地所有權人
    變更為臺灣銀行股份有限公司（下稱臺灣銀行），惟系爭土
    地遭被告以地上工作物無權占用，爰請求被告拆除地上物，
    返還系爭土地，及賠償原告為伸張權利、防禦上所必要支出
    之律師費等情。而原告先位聲明第一項係依民法第184條第1
    項後段、第2項、第213條第1項規定，請求「被告應將座落
    系爭土地上之工作物拆除，並將所占用基地騰空返還原告」
    ，訴訟標的價額核定為新臺幣（下同）42萬5072元（計算式
    詳如附件一㈠）。至原告先位聲明第二項請求被告給付律師
    費25萬5000元部分，與先位聲明第一項主張拆屋還地之標的
    並不相同，亦無先後主從之分，勝敗又非必屬一致，自非先
    位聲明第一項之附帶請求，此部分訴訟標的金額應與先位聲
    明第一項之訴訟標的價額併算之。是本件先位聲明之訴訟標
    的價額與金額合計為68萬72元（計算式詳附件一㈡）。
㈡、原告備位聲明第一項係依民法第767條、第242條規定，請求
    「被告應將座落系爭土地上之工作物拆除，並將所占用基地
    騰空返還臺灣銀行，但由原告代位受領」，依首揭規定及說
    明，自應就臺灣銀行得向被告行使之所有權人物上請求權之
    權利義務關係，定其訴訟標的價額，是此部分訴訟標的價額
    核定為6510萬8910元（計算式詳附件二㈠）。至原告備位聲
    明第二項請求被告給付律師費25萬5000元部分，與備位聲明
    第一項主張代位拆屋還地之標的並不相同，亦無先後主從之
    分，勝敗又非必屬一致，自非備位聲明第一項之附帶請求，
    此部分訴訟標的金額應與備位聲明第一項之訴訟標的價額併
    算之。是本件備位聲明之訴訟標的價額與金額合計為6536萬
    3910元（計算式詳附件二㈡）。
㈢、又本件先位聲明與備位聲明之訴訟標的應為選擇，是應擇其
    中價額最高者定本件訴訟標的價額。故本件訴訟標的價額與
    金額共6536萬3910元，應徵第一審裁判費58萬7256元。茲依
    民事訴訟法第249 條第1 項但書規定，限原告於收受本裁定
    送達7日內補繳，逾期不繳，即駁回其訴，特此裁定。
中　　華　　民　　國　　111 　年　　5 　　月　　18　　日
                    民事第一庭  法  官  劉逸成
以上正本係照原本作成
如對本裁定關於核定訴訟標的價額部分抗告，應於裁定送達後10
日內向本院提出抗告狀，並繳納抗告費新臺幣1,000元；關於命
補繳裁判費部分，不得抗告。
中　　華　　民　　國　　111 　年　　5 　　月　　18　　日
                                書記官  康雅婷
附件一：（元以下四捨五入）
㈠86282元（原告承租系爭土地月租金）*179.92㎡/2666㎡（被 
  告使用系爭土地面積占原告總承租面積比例）*73個月（自110
  年12月本件起訴時起至116年12月原告承租期間屆滿止之月
  數）=425072元
㈡425072+255000=680072元
附件二：
㈠361877元/㎡（系爭土地起訴時即11001年期公告現值）*179.9
  2㎡（被告使用系爭土地面積）=00000000元
㈡00000000+255000=00000000元